【裁判字號】    97,訴,1301
【裁判日期】    970930
【裁判案由】    毒品危害防制條例
【裁判全文】
臺灣基隆地方法院刑事判決              97年度訴字第1301號
公  訴  人  臺灣基隆地方法院檢察署檢察官
被      告  甲○○
                    （現於臺灣基隆監獄）
上列被告因毒品危害防制條例案件，經檢察官提起公訴（97年度
毒偵字第1967號），被告就被訴事實為有罪之陳述，本院合議庭
裁定由受命法官獨任進行簡式審判程序審理，判決如下：
    主  文
甲○○施用第一級毒品，累犯，處有期徒刑捌月，扣案之海洛因
壹包（驗餘淨重零點壹柒壹玖公克）併同難以析離之包裝袋壹只
沒收銷燬之；注射針筒壹支沒收之。
    事  實
一、甲○○前因 2次施用毒品案件，先後經觀察、勒戒後，認無
    繼續施用毒品之傾向，由臺灣基隆地方法院檢察署檢察官於
    民國87年8月13日以87年度偵字第2455、3057、3154號為不
    起訴處分確定。再由臺灣高等法院於87年10月22日，以87
    年度上易字８第3969號為免刑判決確定。復因施用毒品案件
    ，經觀察、勒戒後，認有繼續施用毒品之傾向，先送強制戒
    治，於90年7月7日強制戒治期滿，並經本院於89年3月4日，
    以89年度訴字第143號判處應執行有期徒刑1年確定。又因施
    用毒品案件，經本院於89年12月19日，以89年度訴字第767
    號判處應執行有期徒刑10月確定。另因施用毒品案件，經臺
    灣高等法院於93年6月25日以93年度上訴字第1065號判處應
    執行有期徒刑1年1月確定。其又因施用毒品案件，經本院於
    93 年10月27日以93年度訴字第648號判處應執行有期徒刑1
    年確定。更因施用毒品案件，本院於96年4月13日以96年度
    訴字第238號判處有期徒刑8月確定。因其另犯竊盜罪、詐欺
    罪，經本院分別判處有期徒刑10月、4月確定；上開最後5罪
    接續執行，於93年8月9日入監服刑，並於95年9月15日假釋
    出監，假釋期間再犯竊盜罪被法院再判處有期徒刑6月，上
    開最後5罪嗣經減刑後，再定應執行刑為有期徒刑2年1月確
    定，並於96年3月17日入監執行殘刑，已於96年12月16日縮
    刑期滿執行完畢。
二、詎其猶不知悔改戒除毒癮，復基於施用第一級毒品海洛因之
    犯意，於97年8月3日晚上9時，在基隆市成功市場公共廁所
    內，以針筒注射方式，施用第一級毒品海洛因1次。嗣為警
    於同年月5日13時50分，在基隆市○○○路131號前為警盤查
    查獲。當場扣得其手握之海洛因1小包（驗餘淨重0.1719公
    克）及其所有供施用毒品之器具注射針筒1支，經採尿送驗
    有毒品嗎啡、可待因之陽性反應，因而查悉上情。
三、案經基隆市警察局第一分局報告臺灣基隆地方法院檢察署檢
    察官偵查起訴。
    理  由
壹、程序事項
    本件被告甲○○所犯者非為死刑、無期徒刑、最輕本刑為3
    年以上有期徒刑之罪或高等法院管轄第一審案件，其於準備
    程序進行中，先就被訴事實為有罪之陳述，經告知其簡式審
    判程序之旨，並聽取公訴人、被告之意見後，本院業已依刑
    事訴訟法第273條之1第1項之規定，裁定由受命法官獨任以
    簡式審判程序進行本案之審理。是依刑事訴訟法第273條之2
    之規定，本件之證據調查，即不受同法第159條第1項、第
    161 條之2、第161條之3、第163條之1及第164條至第170條
    規定之限制。
貳、實體事項
一、上揭事實，業據被告警詢、檢察官偵查及於本院準備程序及
    審理時坦承在卷，且其為警查獲後於97年8月5日14時25分許
    所採集之尿液經送驗結果，呈嗎啡、可待因之陽性反應，此
    有97年8月14日台灣尖端先進生技醫藥股份有限公司濫用藥
    物檢驗報告1紙附卷可稽，復有扣案之第一級毒品海洛因1包
    （驗餘淨重0.1719公克）及注射筒1支扣案可佐。其前因施
    用毒品案件，於90年7月7日強制戒治期滿，又於93年、96年
    間施用毒品，經檢察官提起公訴判處徒刑，亦有臺灣高等法
    院被告前案紀錄表附卷足佐。綜上，本案事證明確，被告於
    施用毒品後5年內再犯本件施用第一級毒品之犯行，堪可認
    定，應依法論科。
二、論罪及科刑之理由：
(一)、查海洛因係毒品危害防制條例所列管之第一級毒品，此為該
    條例第2條第2項第1款所明定。核被告甲○○所為，係犯毒
    品危害防制條例第10條第1項之施用第一級毒品罪，其持有
    第一級毒品之低度行為，應為施用第一級毒品之高度行為所
    吸收，不另論罪。又被告前曾受事實欄所載有期徒刑之執行
    ，有臺灣高等法院被告前案紀錄表在卷可稽，其於有期徒刑
    之執行完畢後，5年內故意再犯有期徒刑以上之罪，為累犯
    ，應依刑法第47條第1項加重其刑。
(二)、爰審酌被告犯罪之動機，曾有施用毒品前科，仍不知戒除，
    再度施用毒品，惟犯罪後坦承犯行，且所犯之施用毒品犯行
    乃戕害自己身心健康，尚未危及他人等一切情狀，量處如主
    文所示之刑。
(三)、本案扣案之白色粉末1袋（驗餘淨重0.1719公克），經鑑定
    後，含有第一級毒品海洛因之成分，此有基隆市警察局第一
    分局偵查隊查獲涉嫌毒品危害防制條例毒品初步鑑驗報告單
    、97年8月21日航藥鑑字第0974249號交通部民用航空醫務中
    心毒品鑑定書（見本院卷）在卷可稽，爰依毒品危害防制條
    例第18條第1項宣告沒收銷燬之。另扣案之注射針筒1支，為
    被告所有，供施用毒品所用之物，業據被告供承在卷，應依
    刑法第38條第1項第2款之規定宣告沒收之。
三、據上論斷，應依刑事訴訟法第273條之1、第299條第1項前段
    ，毒品危害防制條例第23條第2項、第10條第1項、第18條第
    1項，刑法第11條前段、第47條第1項、第38條第1項第2款、
    第3項，判決如主文。
本案經檢察官乙○○到庭執行職務。
中    華    民    國    97    年    9     月    30    日
                  刑事第二庭法  官  陳伯厚
以上正本證明與原本無異。
如不服本判決應於收受本判決後10日內向本院提出上訴書狀，其
未敘述上訴理由者，並得於提起上訴後10日內向本院補提理由書
狀（均須按他造當事人之人數附繕本）「切勿逕送上級法院」。
中    華    民    國    97    年    9     月    30    日
                            書記官  黃士元
附錄論罪法條
毒品危害防制條例第10條第1項
施用第一級毒品者，處 6 月以上 5 年以下有期徒刑。


司法院資訊處製作；財團法人民間司法改革基金會備份。
